【裁判字號】    91,易,672
【裁判日期】    920225
【裁判案由】    傷害等
【裁判全文】
臺灣苗栗地方法院刑事判決                          九十一年度易字第六七二號
    公  訴  人  臺灣苗栗地方法院檢察署檢察官
    被      告  甲○○
右列被告因傷害等案件，經檢察官提起公訴（九十一年度續偵字第三一號），本院判
決如左：
    主  文
甲○○傷害人之身体，處罰金壹仟元，如易服勞役，以參佰元折算壹日。
    事  實
一、甲○○與古朝贊因門前通行道路用地糾紛，時起爭執。於民國（下同）九十年十
    一月十七日十一時五十分許，二人又因之起爭執，甲○○乃基於傷害之故意，在
    苗栗市玉華里芒埔二十之七號門口與古朝贊相互扭打，繼之甲○○復奪下古朝贊
    所持之相機毆打古朝贊，致古朝贊受有左額頭裂傷（１．５＊１＊１公分）、右
    眉頭裂傷（２＊１＊１公分）及左肘擦傷之傷害，且該相機亦因之破損，致不堪
    使用，足生損害於古朝贊。
二、案經古朝贊訴請臺灣苗栗地方法院檢察署檢察官偵查起訴。
    理  由
一、訊之被告甲○○固坦承於上開時、地與告訴人古朝贊發生爭執，惟矢口否認有何
    傷害、毀棄損壞犯行，並辯稱：本件係告訴人先出手傷害伊，伊為自衛乃出手推
    開告訴人，告訴人所受之傷，係其跌倒撞到鐵門所致，相機破損亦係因告訴人跌
    倒掉至地上所致等語。
二、經查，本件被告涉犯傷害及毀損二罪，業据告訴人指訴歷歷，並有診斷証明書一
    件附卷可憑，參以証人丙○○於本院審理時証陳，有看到被告及告訴人二人在扭
    打，証人丁○○稱案發時未在現場，但事後回家有看到他（指蔡家）家門前鐵捲
    門有血跡，証人即鄰長乙○○則稱，案發後與警察一起到現場，他們二人（指告
    訴人及被告）在吵，一個臉上流血，告訴人說他是被被告打，在丁○○家的鐵捲
    門有血跡，是告訴人與被告扭打成一團及告訴人受傷流血應是事實，而告訴人應
    不可能為達刑事追訴之目的而自殘，足徵被告所辯，無非飾卸之詞，不足採信，
    其上開犯行，足為認定。
三、核被告所為，係犯刑法第二百七十七條第一項傷害罪、第三百五十四條毀損罪。
    所犯上開二罪，具有方法與結果之牽連關係，為牽連犯，應從情節較重之傷害罪
    處斷。爰審酌被告與告訴人毗鄰而居確長期為過路問題被告訴人欺壓、心有未平
    及其他等一切犯罪情狀，從輕量處如主文所示之刑並諭知易服勞役之折算標準。
據上論斷，應依刑事訴訟法第二百九十九條第一項前段，刑法第二百七十七條第一項
、第三百五十四條、第五十五條、第四十二條第二項，罰金罰鍰提高標準條例第一條
前段、第二條，判決如主文。
本案經檢察官李基彰到庭執行職務
中    華    民    國    九十二      年    二      月    二十五        日
                                      台灣苗栗地方法院刑事第一庭
                                           法  官  林  誌  誠
右正本證明與原本無異。
如不服本判決，應於送達後十日內向本院提出上訴狀(須附繕本)，上訴於台灣高等
法院台中分院。
                                           書記官  李  達  成
中    華    民    國    九十二      年    二      月    二十五        日
附錄論罪科刑法條
刑法第二百七十七條第一項
  傷害人之身體健康者，處三年以下有期徒刑、拘役或一千元以下罰金。
刑法第三百五十四條
  毀棄、損壞前二條以外之他人之物，或致令不堪用，足以生損害公眾或他人者，處
  二年以下有期徒刑、拘役或五百元以下罰金。


司法院資訊處製作；財團法人民間司法改革基金會備份。
